【裁判字號】    92,重訴,901
【裁判日期】    920815
【裁判案由】    排除侵害等
【裁判全文】
臺灣臺北地方法院民事判決  九十二年度重訴字第九○一號
    原      告  國立台北科技大學
    法定代理人  庚○○
    訴訟代理人  曾肇昌律師
    被      告  甲○○
                己○○
                丁○○
                丙○○
                戊○○
    共      同
    訴訟代理人  吳仲立律師
    複  代理人  乙○○
右當事人間請求排除侵害等事件，本院判決如左：
    主    文
被告甲○○應將坐落於台北市○○區○○段一小段九一五、九一六、九一七地號土地
上如附圖Ｇ部分所示門牌號碼台北市○○○路○段七五巷十四號面積一五二平方公尺
之建物拆除，將該部分土地返還原告。
被告甲○○應給付原告新台幣參佰壹拾柒萬柒仟壹佰肆拾肆元，及自民國九十二年六
月十日起至返還前項土地之日止，按月給付原告新台幣伍萬伍仟陸佰柒拾元。
原告其餘之訴駁回。
訴訟費用由被告甲○○負擔。
本判決第一項所命被告甲○○給付部分，於原告以新台幣玖佰伍拾陸萬陸仟元為被告
甲○○供擔保後，得假執行；但被告甲○○如於假執行程序實施前，以新台幣貳仟捌
佰陸拾玖萬柒仟元或同面額之聯邦商業銀行可轉讓定期存單為原告預供擔保後，得免
為假執行。
本判決第二項所命被告甲○○給付部分，於原告以新台幣壹佰零陸萬元為被告甲○○
供擔保後，得假執行；但被告甲○○如於假執行程序實施前，以新台幣參佰壹拾柒萬
柒仟壹佰肆拾肆元或同面額之聯邦商業銀行可轉讓定期存單為原告預供擔保後，得免
為假執行。
原告其餘假執行之聲請駁回。
    事    實
甲、原告方面：
一、聲明：
（一）被告應將坐落於台北市○○區○○段一小段九一五、九一六、九一七（下稱九
      一五等）地號土地上如附圖Ｇ部分（下稱如附圖Ｇ部分）所示門牌號碼台北市
      ○○○路三段七五巷十四號面積一五二平方公尺之建物拆除，將該部分土地返
      還原告。
（二）被告應連帶給付原告新台幣（下同）三百十七萬七千一百四十四元，及自起訴
      狀繕本送達被告翌日即民國九十二年六月十日起至返還前項土地之日止，按月
      給付原告五萬五千六百七十元。
（三）原告願供擔保，請准宣告假執行。
二、陳述：
（一）系爭如附圖Ｇ部分所示土地屬中華民國國有而由原告管理，被告等之被繼承人
      馬德福因任職於原告學校，而獲配住坐落於如附圖Ｈ部分所示土地之宿舍使用
      ，詎馬德福未經原告同意，擅自占用原告管理如附圖Ｇ部分所示土地興建面積
      達一五二平方公尺未辦理第一次所有權登記之系爭建物，嗣馬德福於八十六年
      八月間過世，該建物應由被告等人依法繼承，原告本於系爭如附圖Ｇ部分所示
      土地之管理人地位，自得依民法七百六十七條規定，請求被告拆除坐落於如附
      圖Ｇ部分所示土地之建物，並將該部分土地返還與原告。
（二）又被告無權占用原告管理如附圖Ｇ部分所示土地，自獲有相當於租金之不當得
      利，並致原告受有所有權不能行使、收益相當於租金之損害。被告自應依民法
      第一百七十九條或民法第一百八十四條規定，連帶返還原告相當於租金之利益
      ，或連帶賠償原告相當於租金之損害。系爭如附圖Ｇ部分所示土地係位在台北
      市大安區○○○路及建國南路交叉口，交通運輸條件良好，且緊臨學校及金融
      機構，生活機能尚稱優良，經濟價值甚高，爰以系爭如附圖Ｇ部分所示土地中
      各年度申報地價中最低之台北市○○區○○段一小段九一五地號（下稱九一五
      地號）土地申報地價年息百分之六作為計算不當得利及損害賠償之標準，請求
      被告連帶給付自八十七年二月起至九十二年二月份止之不當得利或損害金計三
      百十七萬七千一百四十四元，及自起訴狀繕本送達翌日九十二年六月十日起至
      返還前開土地之日止，按月給付原告五萬五千六百七十元。
（三）被告雖提出覺書乙份抗辯被告己○○、丁○○、丙○○及戊○○（下稱己○○
      等四人）已拋棄其等因繼承取得系爭建物之權利云云。惟該覺書係臨訟製作，
      且其等拋棄繼承並未依民法第一千一百七十四條第二項規定於兩個月內向法院
      為之，復未經登記，故被告己○○等四人仍應概括承受馬德福之債權債務。又
      原告並未同意為馬德福修繕其自行興建之系爭建物，原告亦從未同意被告或馬
      德福占用如附圖Ｇ部分所示土地。
三、證據：提出公車路線圖、位置圖及繼承系統表各乙份、鑑定報告書二份、地價證
    明書三份及土地登記謄本四份為證。
乙、被告方面：
一、聲明：
（一）原告之訴及假執行之聲請均駁回。
（二）如受不利判決，願預供現金或同面額之聯邦商業銀行可轉讓定期存單為擔保，
      請准宣告免為假執行。
二、陳述：
（一）原告前已依民法第七百六十七條規定，訴請被告甲○○應自坐落於如附圖Ｇ部
      分所示土地之系爭建物遷讓，並將該建物返還原告，原告就同一事件復向被告
      甲○○提起本件訴訟，自不合法。
（二）被告己○○等四人已於八十六年九月間將坐落於如附圖Ｇ部分所示土地之建物
      因繼承取得之權利，均移轉與被告甲○○，故原告本件請求被告己○○等四人
      拆屋還地，及返還相當於租金之利益或賠償相當於租金之損害，自有當事人顯
      不適格之問題。再原告就系爭建物於過年時節亦支出費用進行粉刷修繕，且原
      告已同意發給與馬德福相同、均在原告管理之土地上興建建物之訴外人張宗智
      自行興建建物之補償金，又系爭建物已建築完成達四十餘年，原告迄今方提起
      本件訴訟，均足認原告已經同意馬德福在原告管理如附圖Ｇ部分所示土地上興
      建系爭建物，並同意馬德福繼續使用如附圖Ｇ部分所示土地，故被告並非無權
      占有。又系爭建物已建築完成達四十餘年，原告迄今始請求被告拆屋還地，顯
      然違反誠信原則，不應准許。
三、證據：提出覺書及被告（七七）北工專總字第○○六七號函各乙份為證，並聲請
    訊問證人李金魯。
丙、本院依職權履勘現場。
    理     由
一、被告雖抗辯原告前已向被告甲○○請求應自坐落於如附圖Ｇ部分所示土地之系爭
    建物遷出、將該建物返還原告，卻就同一事件再提起本件訴訟，自不合法云云。
    按當事人雖不得就已起訴之事件，於訴訟繫屬中，更行起訴（民事訴訟法第二百
    五十三條規定參照）。惟所謂前後起訴之事件同一者，必同一當事人，就同一訴
    訟標的而為訴之同一聲明，若此三者有一不同，自不得謂為同一事件（最高法院
    九十年度台抗字第二二一號裁定參照）。原告前起訴係請求被告甲○○應自系爭
    建物遷讓並返還原告（見本院卷第四三頁至第五四頁之本院九十年度重訴字第一
    九六八號民事判決、本院卷第二一頁至第四一頁之臺灣高等法院九十一年度上字
    第六八八號民事判決），而本件原告係請求被告甲○○將坐落於如附圖Ｇ部分所
    示土地之系爭建物拆除，將該部分土地返還原告。故前後二事件間之訴之聲明並
    不相同，非屬同一事件，被告此部分抗辯，自不足取。被告再抗辯原告以被告己
    ○○等四人為被告，係當事人不適格云云。然按所謂當事人之適格，應以原告主
    張而定，如原告之主張與事實不符，亦屬關於訴訟標的之法律關係要件存否之問
    題，並非關於當事人適格之要件有所欠缺（最高法院四十九年台上字第一八八號
    判例參照）。而按繼承財產在分割前，各繼承人對於遺產全部為公同共有；公同
    共有物之處分，及其他之權利行使，應得公同共有人全體之同意（民法第一千一
    百五十一條、第八百二十八條第二項規定參照），原告主張系爭建物被告因繼承
    而公同共有，故原告以馬德福之全體繼承人為被告，並無當事人不適格之問題，
    被告此部分抗辯，仍不足取。
二、本件原告起訴主張：系爭九一五等地號土地為國有土地，原告為管理機關，被告
    等之被繼承人馬德福前未經原告同意，即擅自在如附圖Ｇ部分所示土地興建面積
    一五二平方公尺未辦理第一次所有權登記之系爭建物，嗣馬德福於八十六年八月
    間死亡，該建物即應由被告等全體繼承人繼承，原告自得依民法七百六十七條規
    定請求被告拆屋還地。又被告無權占有如附圖Ｇ部分所示土地而獲有相當於租金
    之利益，致原告受到相當於租金之損害，被告自應依民法第一百七十九條或第一
    百八十四規定連帶返還原告相當於租金之利益，或賠連帶償原告相當於租金之損
    害等情，爰求為命被告應將坐落於九一五等地號如附圖Ｇ部分所示土地之系爭建
    物拆除，將該部分土地返還原告，及命被告給付原告三百十七萬七千一百四十四
    元，及自九十二年六月十日起至將前開土地返還原告之日止，按月給付原告五萬
    五千六百七十元之判決。
    被告則以：被告己○○等四人已將其繼承系爭建物之權利均移轉與被告甲○○，
    故被告己○○等四人自無拆屋還地，及連帶返還原告相當於租金之利益或連帶賠
    償原告相當於租金之損害之義務。又原告前已同意被告之被繼承人馬德福在如附
    圖Ｇ部分所示土地興建系爭建物，故被告並非無權占有。且原告於系爭建物完成
    達四十餘年後方提起本件訴訟，顯已違反誠信原則，原告本件請求當無理由等語
    ，資為抗辯。
三、原告主張其為系爭如附圖Ｇ部分所示土地之管理機關，被告之被繼承人馬德福在
    如附圖Ｇ部分所示土地上興建面積一五二平方公尺未辦理第一次建物所有權登記
    之系爭建物，馬德福已於八十六年八月間死亡，被告為馬德福之繼承人之事實，
    業據原告提出繼承系統表乙份、土地所有權狀三份、土地登記謄本四份及
    本七份為證（見本院卷第十四頁至第二十頁、第一二六頁至第一三０頁、第一七
    ０頁至第一七二頁），復經本院履勘現場，製有勘驗筆錄乙份在卷可稽（見本院
    卷第一六六頁），並為被告所不爭執，堪信為真實。按國有財產撥給各地國家機
    關使用者，名義上雖仍為國有，實際上即為使用管理機關行使所有人權利，故對
    於是類財產，向准由管理機關起訴，代國家主張所有權人權利（最高法院五十一
    年台上字第二六八０號判例參照）。系爭如附圖Ｇ部分所示土地為原告管理之國
    有土地，原告自得起訴代國家行使所有權人之權利。至原告請求被告拆屋還地，
    及返還相當於租金之利益或賠償相當於租金之損害，則為被告所否認，並以前開
    情詞置辯。經查：
（一）被告抗辯其有權占用如附圖Ｇ部分所示土地，並非無權占有云云，為原告所否
      認。經查被告雖抗辯原告於過年時節均會支出費用為系爭建物進行修繕，可見
      原告同意馬德福在如附圖Ｇ部分所示土地上興建系爭建物云云。證人即前任職
      原告學校擔任營繕組組員之李金魯雖到場附和被告，證稱馬德福就系爭其自己
      興建之建物曾向原告申請修繕，並經原告核准（見本院卷第一五四頁至第一五
      五頁）。惟查證人李金魯亦證稱因系爭建物係位在原告學校之宿舍區內，故原
      告方同意支出費用進行修繕（見本院卷第一五四頁）；再參酌原告前係主張系
      爭建物已附合其配住與馬德福之宿舍，故亦歸其所管理，請求被告甲○○遷讓
      返還系爭建物（見本院卷第四三頁至第五四頁之本院九十年度重訴字第一九六
      八號民事判決書、本院卷第二一頁至第四一頁之臺灣高等法院九十一年度上字
      第六八八號民事判決書），足見原告當時主觀上係基於附合之認識而以其為系
      爭建物之管理人始對配住與員工作為宿舍之系爭建物進行修繕，故單以原告同
      意支出費用修繕系爭建物，尚不足以認定原告同意馬德福在系爭如附圖Ｇ部分
      所示土地上興建系爭建物。況據證人李金魯之前開證言亦可知，馬德福就系爭
      建物之修繕須以上簽呈呈請原告核准，則馬德福在系爭九一五等地號土地上興
      建系爭建物時，自亦須書立簽呈呈請原告同意。惟查馬德福興建系爭建物於事
      先或事後均未上簽呈呈請原告核准或承認，益證馬德福在如附圖Ｇ部分所示土
      地上興建系爭建物，原告並未予以同意。被告再云原告已同意給付訴外人張宗
      智在原告管理之土地上興建建物之補償金，可見原告亦已同意馬德福在如附圖
      Ｇ部分所示土地上興建建物云云。惟查原告僅是同意發給張宗智「搬遷補助費
      」，但就張宗智自行興建之建物部分，是要求張宗智填具「增建清冊」，原告
      並未同意給與其建物補償金，此由原告七十七年一月十二日（七七）北工專總
      字第六七號函即為可知（見本院卷第二四四頁）。況縱原告同意補助訴外人張
      宗智自行增建建物之補償金，亦僅是原告與訴外人張宗智間之關係，自不得以
      此即可認定原告同意馬德福在如附圖Ｇ部分所示土地上興建系爭建物。被告又
      云馬德福於五十年間即已興建系爭建物，但原告卻遲延迄今始提起本件訴訟，
      顯然原告已經默示同意馬德福興建系爭建物。惟查原告前係誤認為馬德福自行
      增建之系爭建物已附合其配住與馬德福之宿舍，而於馬德福死亡後起訴請求被
      告甲○○自系爭建物遷讓將該建物返還原告。惟至九十一年十二月二十四日方
      經法院判決認定系爭建物係由馬德福原始取得（見本院卷第二一頁至第三九頁
      之臺灣高等法院九十一年度上字第六八八號判決），並無附合之情形，足認原
      告自彼時始知系爭建物無權占有土地之事實。此外，被告始終不能證明馬德福
      有權占用如附圖Ｇ部分所示土地，則馬德福並無正當權源在如附圖Ｇ部分所示
      土地上興建系爭建物，堪可認定。至被告再抗辯原告在系爭建物興建完成後四
      十餘年始提起本件訴訟，原告行使權利顯然違反誠實信用原則云云。然查原告
      迄於九十一年十一月二十四日始確知系爭建物係屬馬德福原始取得，故原告係
      於九十一年底方知悉被告無權占用系爭如附圖Ｇ部分所示土地，是原告並無逾
      四十年怠於行使權利之情形，被告此部分抗辯，仍不足取。
（二）系爭建物係由被告之被繼承人馬德福所興建而原始取得所有權。嗣馬德福於八
      十六年八月間死亡，自應由馬德福之繼承人即被告繼承該建物之一切權利（民
      法第一千一百四十八條規定參照）。惟查被告己○○等四人已將其等就系爭建
      物之權利包括事實上處分權均拋棄，而歸由被告甲○○繼承，有被告提出且為
      原告不爭執形式真正之覺書為證（見本院卷第一二五頁）。再原告於九十年間
      以其為系爭建物管理人之地位，起訴請求現占有建物之人遷讓房屋之訴訟中，
      亦僅主張被告甲○○為現占有人（見本院卷第四三頁至第五四頁之本院九十年
      度重訴第一九六八號民事判決書、本院卷第二一頁至第四一頁之臺灣高等法院
      九十一年度上字第六八八號民事判決書），足認被告己○○等四人就其等因繼
      承而取得系爭建物之權利，確於八十六年九月二日約定均移讓與被告甲○○。
      則雖因系爭建物未辦理保存登記，致無從辦理分割登記，然仍堪認被告己○○
      等四人已於八十六年九月二日將系爭建物之事實上處分權均移轉與被告甲○○
      （最高法院九十一年度台上字五八三號判決要旨參照），故被告甲○○自有拆
      除系爭建物之權利。而系爭建物占用如附圖Ｇ部分所示土地既無正當權源，則
      原告請求被告甲○○將系爭建物拆除，將如附圖Ｇ部分所示土地返還原告，洵
      屬有據。至原告請求被告己○○等四人拆屋還地部分，則因被告己○○等四人
      同意拋棄其等因繼承而取得系爭建物之權利，該拋棄之權利均歸由被告甲○○
      取得。被告己○○等四人就系爭建物既已無事實上處分權，而房屋之拆除復為
      一種事實上之處分行為，自必須有事實上處分權之人方能拆除（最高法院八十
      五年度台上字第三０七七號判決要旨參照），故原告以就系爭建物不具事實上
      處分權之被告己○○等四人為被告，請求其等拆屋還地，尚屬無據。原告雖云
      前開「覺書」係臨訟製作，其製作時間並非如其上所載之「八十六年九月二日
      」。但原告就此不能舉證以實其說，自不足取。原告復云被告己○○等四人拋
      棄繼承，但未依民法第一千一百七十四條規定向法院為之，亦不合法。惟查被
      告己○○等四人僅是將系爭建物之事實上處分權移轉與被告甲○○，並非就其
      等繼承馬德福之全部遺產，為拋棄繼承權之表示，自非民法第一千一百七十四
      條規定之拋棄繼承（最高法院六十七年台上字第三七八八號判例參照），自無
      庸踐行民法第一千一百七十四條第二項規定之程序，原告此部分主張，仍不足
      取。
四、被告甲○○既有無權占有原告管理系爭如附圖Ｇ部分所示土地之事實，則被告甲
    ○○使用系爭如附圖Ｇ部分所示土地即為無法律上原因，而受利益，並使原告受
    有損害，故原告依民法第一百七十九條規定，請求被告甲○○返還自八十七年二
    月起至九十二年二月止占用如附圖Ｇ部分所示土地相當於租金之利益，自屬有據
    。又無權占有他人土地，可能獲得相當於租金之利益，此為社會通常之觀念（最
    高法院六十一年台上字第一六九五號判例參照）。而按土地法第九十七條第一項
    規定：「城市地方房屋之租金，以不超過土地及其建築物申報總價額年息百分之
    十為限。」至基地租用之租金，依土地法第一百零五條之規定，亦準用前開第九
    十七條第一項之規定。經查本件經本院履勘現場，系爭建物坐落地區附近人口尚
    稱稠密，有勘驗筆錄乙份附卷可查（見本院卷第一六六頁），堪認如附圖Ｇ部分
    所示土地之坐落地點依通常觀念，自屬土地法第九十七條第一項規定之城市地方
    。又系爭建物係供一般住家使用，亦據本院履勘現場屬實（見本院卷第一六六頁
    之勘驗筆錄），則被告甲○○占用如附圖Ｇ部分所示土地並未受有因營業所帶來
    之特殊利益，其租金額自應受土地法第九十七條第一項規定最高租金額之限制（
    最高法院九十一年度台簡上字第十九號判決參照）。次查系爭如附圖Ｇ部分所示
    土地為學校用地，位在台北市大安區○○○路及建國南路交叉口，有高架快速道
    路通過，周邊公車路線甚多，亦可至忠孝復興或忠孝新生站搭乘捷運，交通運輸
    條件良好，且緊臨學校及金融機構，對面即有頂好超市可購買生鮮食品，距三百
    公尺處有渭水傳統市場，附近另有八德市場、中心診所、仁愛醫院、遠東百貨，
    生活機能尚稱優良（見本院卷第一百六十六頁之勘驗筆錄、本院卷第二百二十二
    頁之公車停靠站位表、本院卷第二二三頁至第二二四頁之台北市街道圖）。本院
    審酌系爭如附圖Ｇ部分所示土地之坐落位置、工商業繁榮程度，被告甲○○利用
    占用土地所得之經濟價值等項，及參酌世衡不動產鑑定股份有限公司以積算法及
    租賃實例比較法等方式鑑定系爭如附圖Ｇ部分所示土地之每坪月租金為一千八百
    三十八元（見本院卷第二０一頁之鑑定報告書），併依土地法第九十七條規定，
    認為原告主張應按年息百分之六計算被告甲○○占用土地相當於租金之不當得利
    ，應為允當。
五、再按土地法第九十七條第一項規定所謂之土地價額，係指法定地價而言，土地法
    施行法第二十五條定有明文，而依土地法第一百四十八條規定，法定地價係指土
    地所有權人依土地法所申報之地價。爰依據被告甲○○所占用土地之申報地價及
    占用之面積暨前開關於租金認定標準，計算被告甲○○應返還之不當得利。系爭
    如附圖Ｇ部分所示土地之面積為一五二平方公尺，坐落地號包括九一五等地號，
    有複丈成果圖乙份在卷可查（見本院卷第四一頁）。爰依原告主張以歷次申報地
    價均屬最低之九一五地號土地之申報地價（見本院卷第七二頁至第七四頁之地價
    謄本，本院卷第十四頁至第十六頁之土地登記謄本）計算相當於租金之不當得利
    。經查系爭九一五地號土地於八十六年七月之申報地價為每平方公尺六萬四千二
    百五十八元、八十九年七月之申報地價為每平方公尺七萬三千二百八十五元，有
    地價謄本及土地登記謄本各乙份在卷可查（見本院卷第十四頁、第七二頁），則
    被告甲○○自八十七年二月起至九十二年二月止，占用如附圖Ｇ部分所示土地所
    得相當於租金之不當得利數額計三百十九萬八千五百三十八元（其計算式為：87
    年（2月以後）、88年、89年（1月至6月）每平方公尺申報地價64258×占用土地
    面積152平方公尺×6%×1/12×占用時間29個月＋89年7月1日至92年2月每平方公
    尺申報地價73285元×占用之土地面積152平方公尺×6%×32月﹦0000000.52，小
    數點以下四捨五入），故原告請求被告甲○○給付三百十七萬七千一百四十四元
    相當於租金之不當得利，洵屬有據。又系爭如附圖Ｇ部分所示土地於九十二年七
    月起之申報地價仍為每平方公尺七萬五千二百八十五元（見世衡不動產鑑定股份
    有限公司九十二年七月十八日鑑定報告書所附之土地登記謄本），則自起訴狀繕
    本送達被告甲○○翌日即九十二年六月十日起至被告甲○○返還如附圖Ｇ部分所
    示土地之日止，應按月給付原告相當於租金之不當得利計五萬五千六百九十七元
    （92年6月以後每平方公尺申報地價73285元×占用之土地面積152平方公尺×6%
    ×1/12﹦55696.6，小數點以下四捨五入），故原告請求被告甲○○給付自起訴
    狀繕本送達翌日即九十二年六月十日起至返還前開土地之日止，按月給付五萬五
    千六百七十元，自屬有據。
六、另原告雖依民法第一百七十九條規定，請求被告己○○等四人應連帶返還前開相
    當於租金之不當得利云云。惟依民法第一百七十九條規定返還相當於租金之不當
    得利者，必須相對人獲有利益（民法第一百七十九條規定參照）。然查被告己○
    ○等四人於八十六年九月二日即將系爭建物之事實上處分權轉讓與被告甲○○，
    則被告己○○等四人就系爭建物已無使用收益之權能，自難認被告己○○等四人
    自八十七年二月起會因系爭建物坐落於如附圖Ｇ部分所示土地而獲有利益，故原
    告此部分請求，自屬無據。原告復依民法第一百八十四條規定，請求被告己○○
    等四人連帶賠償系爭建物占用如附圖Ｇ部分所示土地自八十七年二月起相當於租
    金之損害云云。惟依民法第一百八十四條規定請求損害賠償者，必須相對人有故
    意或過失方可（民法第一百八十四條規定參照）。但查被告己○○等四人已於八
    十六年九月二日將系爭建物之事實上處分權移轉與被告甲○○，則被告己○○等
    四人自該日起即無拆除系爭建物之權利，故被告己○○等四人就系爭建物自八十
    七年二月起繼續占用如附圖Ｇ部分所示之土地，自無故意或過失可言，原告此部
    分主張，仍不足取。
七、綜上所述，原告依民法第七百六十七條規定，請求被告甲○○將坐落於如附圖Ｇ
    部分所示土地上之系爭建物拆除，將該部分土地返還原告，及依民法第一百七十
    九條規定，請求被告甲○○給付三百十七萬七千一百四十四元，及自九十二年六
    月十日起至返還前開土地之日止，按月給付五萬五千六百七十元，均屬有據，應
    予准許。原告請求逾此範圍，則屬無據，不應准許。
八、兩造其餘主張陳述及所提之證據，經本院審酌後，認均不足以影響本判決之結果
    ，均毋庸再予論述，附此敘明。
九、原告與被告甲○○分別陳明願供擔保，聲請宣告假執行或免為假執行，經核原告
    勝訴部分，合於法律規定，爰分別酌定相當之擔保金額宣告之；至原告其餘假執
    行之聲請，因訴之駁回而失所依據，不予准許。
十、據上論結，原告之訴為一部有理由，一部無理由，依民事訴訟法第七十九條但書
    、第三百九十條第二項、第三百九十二條，判決如主文。
中      華      民      國    九十二    年      八        月    十五    日
                                            民事第三庭法      官  黃書苑
右為正本係照原本作成
如對本判決不服，需於收受本判決後二十日內向本院提出上訴狀
中      華      民      國    九十二    年      八        月    十五    日
                                                      書  記  官  趙淑華


司法院資訊處製作；財團法人民間司法改革基金會備份。
